【裁判字號】    98,上訴,139
【裁判日期】    980122
【裁判案由】    毒品危害防制條例
【裁判全文】
臺灣高等法院刑事判決                 98年度上訴字第139號
上  訴  人
即  被  告  甲○○
                    （現另案羈押於臺灣桃園看守所）
上列上訴人因毒品危害防制條例案件，不服臺灣桃園地方法院97
年度審訴字第2698號，中華民國97年12月12日第一審判決（起訴
案號：臺灣桃園地方法院檢察署97年度毒偵字第2731號），提起
上訴，本院判決如下：
    主  文
上訴駁回。
    理  由
一、按依刑事訴訟法第350條、第361條、第362條、第367條規定
    ，不服地方法院之第一審判決而上訴者，須提出上訴書狀，
    並應敘述具體理由，為上訴必備之程式；其所提出之書狀未
    敘述上訴理由，或僅曾以言詞陳述上訴理由者，均應於上訴
    期間屆滿後20日內補提理由書於第一審法院。第一審法院經
    形式審查，認逾期未補提上訴理由者，應定期間先命補正；
    逾期未補正者，為上訴不合法律上之程式，應以裁定駁回。
    倘已提出上訴理由，但所提非屬具體理由者，則由第二審法
    院以上訴不合法律上之程式，判決駁回。而所謂具體理由，
    必係依據卷內既有訴訟資料或提出新事證，指摘或表明第一
    審判決有何採證認事、用法或量刑等足以影響判決本旨之不
    當或違法，而構成應予撤銷之具體事由，始克當之（例如：
    依憑證據法則具體指出所採證據何以不具證據能力，或依憑
    卷證資料，明確指出所為證據證明力之判斷如何違背經驗、
    論理法則）；倘僅泛言原判決認定事實錯誤、違背法令、量
    刑失之過重或輕縱，而未依上揭意旨指出具體事由，或形式
    上雖已指出具體事由，然該事由縱使屬實，亦不足以認為原
    判決有何不當或違法者（例如：對不具有調查必要性之證據
    ，法院未依聲請調查亦未說明理由，或援用證據不當，但除
    去該證據仍應為同一事實之認定），皆難謂係具體理由，俾
    與第二審上訴制度旨在請求第二審法院撤銷、變更第一審不
    當或違法之判決，以實現個案救濟之立法目的相契合，並節
    制濫行上訴（最高法院97年度台上字第892 號、97年度台上
    字第1402號等判決意旨參照）。又原審法院對上訴書狀有無
    記載理由，為形式上之審查，認有欠缺，且未據上訴人自行
    補正者，固應定期間先命補正。然上訴理由是否具體，依96
    年7月4日刑事訴訟法第361 條修正理由三之說明，屬第二審
    法院審查範圍，不在命補正之列。
二、本件原審依憑上訴人即被告甲○○之自白，及扣案之海洛因
    2 包（合計驗餘淨重4.39公克，合計空包裝重0.78公克）、
    甲基安非他命3包（合計驗餘毛重36.41公克，合計空包裝重
    1.52 公克）、分裝袋6只、削尖吸管6支、玻璃球吸食器3支
    、葡萄糖1包（毛重19.92 公克）、電子磅秤1台、鋁製研磨
    器1 具，以及卷附法務部調查局濫用藥物實驗室鑑定書、內
    政部警政署刑事警察局鑑定書，暨本院被告前案紀錄表等，
    認定甲○○前於84年間因違反麻醉藥品管理條例案件，經臺
    灣新竹地方法院以84年度訴字第1282號判處有期徒刑8 月確
    定；繼於85年間因竊盜、贓物案件經本院以87年度上易字第
    5384號分別判處有期徒刑1年2月、8月、6月，應執行有期徒
    刑2年2月確定，上開各罪嗣經臺灣高等法院院以88年度聲字
    第1360號裁定應執行2年8月確定；復於87年間因竊盜、偽造
    文書案件經原審法院以87年度易字第3703號分別判處有期徒
    刑1 年6月、3月，應執行有期徒刑1年8月確定，上開二執行
    刑經接續執行，於89年12月2 日假釋併付保護管束出監，嗣
    因於假釋中再犯罪，違反保護管束情節重大，而經撤銷假釋
    ，尚餘殘刑1 年2月3日；於同年間又因施用第二級毒品案件
    ，經原審法院以87年度毒聲字第1685號裁定送觀察、勒戒後
    ，因認無繼續施用毒品傾向，於87年11月23日勒戒完畢釋放
    出所，並經臺灣桃園地方法院檢察署檢察官以87年度偵字第
    7399號、第8688號、第12909 號為不起訴處分確定；復於前
    揭觀察、勒戒執行完畢釋放後5 年內，即於90年間再因施用
    第二級毒品案件，經臺灣新竹地方法院以90年度毒聲字第10
    06號裁定送觀察、勒戒後，因認有繼續施用毒品傾向，再經
    同院以91年度毒聲字第275 號裁定令入戒治處所施以強制戒
    治，因其戒治成效經評定為合格，於92年3月5日戒治完畢釋
    放出所，該次施用毒品犯行並經本院以91年度上易字第2021
    號判處有期徒刑10月確定；於同年間另因違反槍砲彈藥刀械
    管制條例案件，經臺灣新竹地方法院以90年度簡上字第68號
    判處有期徒刑3 月確定，上開二罪嗣經本院以92年度聲字第
    219裁定應執行有期徒刑1年確定；又於92年間因贓物案件，
    經臺灣新竹地方法院以93年度易字第238號判處有期徒刑5月
    確定，並與前揭殘刑1年2月3日及應執行刑1年接續執行，於
    94年8月9日縮刑期滿執行完畢出監（於本案構成累犯）。詎
    其猶不知悛悔，復基於施用第一、二級毒品海洛因及甲基安
    非他命之犯意，於97年5月21日晚間8時30分為警採尿時起往
    前回溯26小時內之某時，在臺灣地區某不詳地點，以玻璃球
    燒烤方式同時施用海洛因及甲基安非他命1 次，嗣於同日下
    午2時30分許，在上開住處前為警查獲，並扣得海洛因2包（
    合計驗餘淨重4.39公克，合計空包裝重0.78公克）、甲基安
    非他命3包（合計驗餘毛重36.41公克，合計空包裝共重1.52
    公克），及其所有供施用毒品所用之分裝袋6只、削尖吸管6
    支、玻璃球吸食器3支、葡萄糖1包（毛重19.92 公克）、電
    子磅秤1台、鋁製研磨器1具等物。適用毒品危害防制條例第
    10 條第1項、第2項、第18條第1項前段，刑法第11條、第55
    條、第47條第1 項、第38條第1項第2款，論處上訴人甲○○
    施用第一級毒品，累犯，處有期徒刑壹年肆月，扣案之海洛
    因貳包（合計驗餘淨重肆點參玖公克，合計空包裝重零點柒
    捌公克）、甲基安非他命參包（合計驗餘毛重參陸點肆壹公
    克，合計空包裝重壹點伍貳公克）均沒收銷燬之，分裝袋陸
    只、削尖吸管陸支、玻璃球吸食器參支、葡萄糖壹包（毛重
    拾玖點玖貳公克）、電子磅秤壹台、鋁製研磨器壹具均沒收
    ，核無違誤或不當。
三、上訴意旨略以：原審法院酌情量刑過重，為此上訴云云。第
    按：關於刑之量定，係實體法上賦予法院得為自由裁量之事
    項，倘其量刑已以行為人之行為罪責為基礎，並斟酌刑法第
    57條各款所列情狀，在法定刑度內，酌量科刑，如無偏執一
    端，致明顯失出失入情形，上級審法院即不得單就量刑部分
    遽指為不當或違法。經查：原審就其刑之裁量，已審酌上訴
    人即被告已有施用毒品前科，於本案復另行施用海洛因、甲
    基安非他命，顯見其意志不堅，缺乏勒戒動機，其施用毒品
    足以導致精神障礙、性格異常，甚至造成生命危險，戕害一
    己之身體健康，惟念其犯後尚能坦承犯行、態度尚可等一切
    情狀，為其量刑之基礎。上訴意旨雖謂原審量刑過重，然而
    無一語具體提及原判決有何違法或不當，構成應予撤銷之理
    由，亦未表明原判決之量刑有何輕重失衡、濫用裁量權或不
    適用法則之情形，構成應予撤銷之具體理由，僅泛指原審酌
    情量刑過重，衡以首開規定及說明，顯難謂提出合於刑事訴
    訟法第361條第1項規定之具體理由，其上訴不合法律上之程
    式，爰不經言詞辯論，予以駁回。
據上論結，應依刑事訴訟法第367條前段、第372條，判決如主文
。
中    華    民    國    98    年     1    月    22    日
                  刑事第十二庭審判長法  官  蔡永昌
                                    法  官  陳榮和
                                    法  官  蔡新毅
以上正本證明與原本無異。
如不服本判決，應於收受送達後十日內向本院提出上訴書狀，其
未敘述上訴之理由者並得於提起上訴後十日內向本院補提理由書
（均須按他造當事人之人數附繕本）。
                                    書記官  楊秋鈴
中    華    民    國    98    年    1     月    23    日


司法院資訊處製作；財團法人民間司法改革基金會備份。
